---
title: "exerc-suavizacao-exp"
output: html_document
---

```{r setup, include=FALSE}
knitr::opts_chunk$set(echo = TRUE)
library(tseries)
library(fpp)
data(tcm)
```

##### 1. A série tcm10y registra a taxa de retorno de mercado de tı́tulos do Tesouro dos EUA com maturidade constante de 10 anos.

> (a) Faça um gráfico da série e discuta suas caracterı́sticas

```{r}
plot(tcm10y)
```

A série inteira não tem um comportamento sazonal aparente, embora se isolarmos pequenas partes da série podemos ver uma espécie de comportamento sazonal.

Possui uma tendência não linear que sobe até o ano de (aproximadamente) 1982, após isso a tendência começa a cair.

Nenhum comportamento cíclico.

> (b) Divida a série em uma série de treinamento com 538 observações e uma série de testes com 20 observações.

```{r}
tcm10y.test <- window(tcm10y, start=c(1998, 2))
tcm10y.training <- window(tcm10y, end=c(1998,1))
```

> (c) Usando a série de treinamento, ajuste um modelo SES com α = 0,2. Faça um gráfico com o modelo ajustado sobreposto à série original, e comente sobre a adequação do modelo

```{r}
tcm10y.training.ses1 <- ses(tcm10y.training, alpha=0.2, h=20)
plot(tcm10y.training.ses1, plot.conf=FALSE)
lines(fitted(tcm10y.training.ses1), col="red")

legend("topleft",lty=1, col=c(1,"red"), c("data", expression(alpha == 0.2)))
```

O modelo ses com $\alpha = 0.2$ se adequou bem a serie original.

> (d) Gere 20 previsões um passo à frente usando as observações da série de testes. Determine o maior e menor resı́duo, e calcule o RMSE para esse conjunto de previsões.

```{r}
plot(tcm10y.test, ylim=c(4.5, 6.2))
lines(tcm10y.training.ses1$mean, col="red")
legend("bottomright",lty=1, col=c(1,"red"), c("test set", expression(alpha == 0.2)))

max(tcm10y.training.ses1$residuals)
min(tcm10y.training.ses1$residuals)

accuracy(tcm10y.training.ses1, tcm10y.test)
```

> (e) Usando a série de treinamento, ajuste um modelo SES com o $\alpha$ encontrado automaticamente pelo R. Compare o SSE deste modelo com o SSE do modelo do item 1c.

```{r}
tcm10y.training.ses2 <- ses(tcm10y.training, h=20)
tcm10y.training.ses2$model$par;

plot(tcm10y.training.ses2, plot.conf=FALSE);
lines(fitted(tcm10y.training.ses2), col="red")
legend("topleft",lty=1, col=c(1,"red"), c("data", expression(alpha == 0.9999)))

# ses1 alpha = 0.2
(SSE.ses1 = sum(tcm10y.training.ses1$residuals^2))
# ses2 alpha = 0.999900
(SSE.ses2 = sum(tcm10y.training.ses2$residuals^2))
```

O modelo com $\alpha$ encontrado automaticamente gerou um modelo que se ajusta aos dados de treinamento de uma forma muito melhor, como era de se esperar.

> (f) Faça um gráfico com o modelo ajustado no item anterior sobreposto à série original, e comente sobre a adequação do modelo, comparando-o com o modelo do item 1c.

```{r}
plot(tcm10y.test, main="Test set com previsão SES", ylim=c(4.6, 6.1))
lines(tcm10y.training.ses1$mean, col="red")
lines(tcm10y.training.ses2$mean, col="blue")
legend("bottomright",lty=1, col=c(1,"red", "blue"), c("test set", expression(alpha == 0.2), expression(alpha == 0.999900)))
```

O modelo com $\alpha = 0.999900$ claramente teve uma melhor performance comparado com o SES aplicado com $\alpha = 0.2$

> (g) Qual o valor de α encontrado pelo R no modelo do item 1e? Como o modelo correspondente pode ser interpretado?

O valor encontrado foi $\alpha = 0.999900$.

Com um alpha perto do 1 temos que as observações passadas não tem tanta importância ao prever os próximos valores, logo uma conclusão para essa série é que ela não possui um comportamento tão estável e deve-se levar em conta apenas as observações próximas do valor que queremos encontrar.

### 2. O arquivo cheese.dat contém dados sobre a produção anual de queijo dos tipos azul e gorgonzola nos EUA.

> (a) Importe os dados no R e crie uma série cheese com os seguintes comandos:

```{r}
cheese.dat <- read.table("/home/pridexs/ic-f/fpp/exerc-suavizacao-exp/cheese.dat", header=TRUE)
cheese <- ts(cheese.dat$production, freq=1, start=1950)
```

> (b) Faça um gráfico da série e discuta suas caracterı́sticas.

```{r}
plot(cheese)
```

A série não tem nenhuma sazonalidade aparente, nem ciclos.

Possui uma tendência linear crescente ao longo dos anos.

> (c) Divida a série em uma série de treinamento com 40 observações e uma série de testes com
8 observações.

```{r}
cheese.training <- window(cheese, end=c(1989))
cheese.test <- window(cheese, start=c(1990))
```

> (d) Usando a série de treinamento, ajuste um modelo SES com o α encontrado automaticamente pelo R. Faça um gráfico com o modelo ajustado sobreposto à série original, e comente sobre a adequação do modelo.

```{r}
cheese.ses <- ses(cheese.training)
cheese.ses$model$par
plot(cheese.training, main="cheese")
lines(fitted(cheese.ses), col="red")
legend("bottomright",lty=1, col=c(1,"red"), c("data", expression(alpha == 0.9999)))
```

Mesmo com o alpha mais adequado, a série não se ajustou tão bem aos dados originais.

> (e) Gere 8 previsões um passo à frente usando as observações da série de testes. Determine o maior e menor resı́duo, e calcule o MAPE para esse conjunto de previsões.

```{r}
accuracy(cheese.ses, cheese.test)
max(cheese.ses$residuals)
min(cheese.ses$residuals)
```

> (f) Usando a série de treinamento, ajuste um modelo linear de Holt, com coeficientes encontrados automaticamente pelo R. Compare o SSE deste modelo com o SSE do modelo do item 2d.

```{r}
cheese.holt <- holt(cheese.training, h=8)

(cheese.ses.sse <- sum(cheese.ses$residuals^2))
(cheese.holt.sse <- sum(cheese.holt$residuals^2))
```

O SSE do modelo de holt é menor, como é de se esperar porém a diferença não foi tão signiicativa.

> (g) Faça um gráfico com o modelo ajustado no item anterior sobreposto à série original, e comente sobre a adequação do modelo, comparando-o com o modelo do item 2d.

```{r}
plot(cheese.training)
lines(fitted(cheese.ses), col="red")
lines(fitted(cheese.holt), col="blue")
legend("bottomright",lty=1, col=c(1,"red", "blue"), c("data", "ses", "holt"))

plot(cheese.test, main="Cheese Test Series")
lines(cheese.ses$mean, col="red")
lines(cheese.holt$mean, col="blue")
legend("topleft",lty=1, col=c(1,"red", "blue"), c("data", "ses", "holt"))

accuracy(cheese.ses, cheese.test)
accuracy(cheese.holt, cheese.test)
```

Ambas as séries não se adequaram tão bem aos dados originais, tendo uma forma bastante similar uma das outras.

Holt conseguiu prever a série de forma mais adequada, ja que ele leva a tendência em consideração.

Segundo os  testes de acurácia, Holt teve uma pequnea vantagem nos testes, exceto no MAPE, em que o SES teve uma vantagem.