---
title: "chapter8"
output: html_document
---

```{r setup, include=FALSE}
knitr::opts_chunk$set(echo = TRUE)
require(fpp)
require(fma)
```

### 1. Figure 8.24 shows the ACFs for 36 random numbers, 360 random numbers and for 1,000 random number

> (a) Explain the differences among these figures. Do they all indicate the data are white noise?
> (b) Why are the critical values at different distances from the mean of zero? Why are the autocorrelations different in each figure when they each refer to white noise?

1. Sim, as 3 figuras indicam que que os dados são white noise (nenhum pico fora da região critica, nenhum padrão evidente)
2. Os valores críticos mudam pois há diferentes quantidades de observações em cada set. Quanto mais observações, menos white noise se tem, logo a região critíca deve ser menor para verificar se realmente os dados são white-noise.

### 2. A classic example of a non-stationary series is the daily closing IBM stock prices (data set ibmclose). Use R to plot the daily closing prices for IBM stock and the ACF and PACF. Explain how each plot shows the series is non-stationary and should be differenced.

```{r}
plot(ibmclose)
par(mfrow=c(1,2))
acf(ibmclose)
pacf(ibmclose)
```

1. ACF: A demora para cair para 0 mostra que a série não é estacionária e deve ser diferenciada.
2. PACF: Quando o primeiro valor é proximo de um e os demais estão entre a linha crítica é sinal de que a série deve ser diferenciada.

### 3. For the following series, find an appropriate Box-Cox transformation and order of differencing in order to obtain stationary data.

> usnetelec

```{r}
par(mfrow=c(1,1))
plot(usnetelec)
usnetelec.lambda <- BoxCox.lambda(usnetelec)
usnetelec.boxcox <- BoxCox(usnetelec, lambda=usnetelec.lambda)
usnetelec.diff <- diff(usnetelec.boxcox)
plot (usnetelec.diff)
par(mfrow=c(1,2))
Acf(usnetelec.diff, main="ACF usnetelec com Box-Cox")
Acf(diff(usnetelec), main="ACF usnetelec sem Box-Cox")
Pacf(usnetelec.diff, main="PACF usnetelec com Box-Com")
Pacf(diff(usnetelec), main="PACF usnetelec sem Box-Cox")
```

* A série não é sazonal logo não é necessário aplicar o diff com lag.
* Usando diff uma vez foi o suficiente, aplicação do Box-Cox ajuda na stacionariedade (O autor não realizou a transformação)

> usgdp

```{r}
par(mfrow=c(1,1))
plot(usgdp)
usgdp.lambda <- BoxCox.lambda(usgdp)
usgdp.boxcox <- BoxCox(usgdp, lambda=usgdp.lambda)
usgdp.diff <- diff(usgdp.boxcox)
plot (usgdp.diff)
par(mfrow=c(1,2))
Acf(usgdp.diff)
Pacf(usgdp.diff)
```

* Série não sazonal
* Box-Cox + diff foi o suficiente para deixar ACF como white-noise (embora tenha alguns picos fora da região crítica)

> mcopper

```{r}
par(mfrow=c(1,1))
plot(mcopper)
mcopper.lambda <- BoxCox.lambda(mcopper)
mcopper.boxcox <- BoxCox(mcopper, lambda=mcopper.lambda)
plot(mcopper.boxcox)
mcopper.diff <- diff(mcopper.boxcox)
plot (mcopper.diff)
par(mfrow=c(1,2))
Acf(mcopper.diff)
Pacf(mcopper.diff)
```

* ACF cai para 0 rapidamente
* PACF e ACF possui alguns valores fora da região crítica mas pode ser considerado estacionária

> enplanements

```{r}
par(mfrow=c(1,1))
plot(enplanements)
Acf(enplanements)
enplanements.lambda <- BoxCox.lambda(enplanements)
enplanements.boxcox <- BoxCox(enplanements, lambda=enplanements.lambda)
enplanements.diff <- diff(enplanements.boxcox, lag=12)
plot (enplanements.diff)
par(mfrow=c(1,2))
Acf(enplanements.diff)
Pacf(enplanements.diff)
```

* Aqui temos um comportamento sazonal com frequencia anual, logo diff(, lag=12)
* acf ainda mostra que não está estacionaria

```{r}
enplanements.diff2 <- diff(diff(enplanements.boxcox), lag=12)
par(mfrow=c(1,1))
plot(enplanements.diff2)
Acf(enplanements.diff2, lag.max=80)
Pacf(enplanements.diff2, lag.max=80)
```

* Agora, embora a pontos fora da região crítica, a série parece estar estacionaria (acf caindo para 0 rapidamente, PACF sem um pico chegando a 1)

> visitors

```{r}
par(mfrow=c(1,1))
plot(visitors)
visitors.lambda <- BoxCox.lambda(visitors)
visitors.boxcox <- BoxCox(visitors, lambda=visitors.lambda)
Acf(visitors.boxcox)
```

* Sazonalidade anual (lag=12)

```{r}
visitors.diff <- diff(visitors.boxcox, lag=12)
plot (visitors.diff)
par(mfrow=c(1,2))
Acf(visitors.diff)
Pacf(visitors.diff)
```

* Um diff não foi suficiente, ACF não cai rapidamente para 0, PACF com pico alto em 0

```{r}
visitors.diff2 <- diff(diff(visitors.boxcox), lag=12)
par(mfrow=c(1,1))
plot(visitors.diff2)
Acf(visitors.diff2, lag.max=80)
Pacf(visitors.diff2, lag.max=80)
```

* Tanto o ACF e o PACF mostram grandes picos foram da zona crítica
* Não apresentam um padrão
* Pode ser considerado como estacionaria(?)

### (4) For the enplanements data, write down the differences you chose above using backshift operator notation.

$(1-B)(1-B^{12})y_t$


### Dúvidas

1. Por que aplicar a sazonalidade somente no ultimo dif?
  * diff(diff(serie), lag=12)